【裁判字號】    99,上易,1337
【裁判日期】    990826
【裁判案由】    傷害等
【裁判全文】
臺灣高等法院刑事判決                99年度上易字第1337號
上  訴  人  臺灣臺北地方法院檢察署檢察官
被      告  甲○○
上列上訴人因被告傷害等案件，不服臺灣臺北地方法院99年度易
字第525號，中華民國99年5月6日第一審判決（起訴案號：臺灣
臺北地方法院檢察署98年度偵字第10719號），提起上訴，本院
判決如下：
    主  文
上訴駁回。
    事實及理由
一、本案經本院審理結果，認原審以被告甲○○犯傷害罪及恐嚇
    危害安全罪，事證明確，適用刑法第277條第1項、第305條
    、第51條第6款、第41條第1項前段，刑法施行法第1條之1之
    規定，就傷害罪部分，量處拘役50日；恐嚇危害安全部分，
    量處拘役55日，定其應執行有期徒刑拘役90日，如易科罰金
    均以新臺幣一千元折算壹日，核其認事用法及量刑均無不當
    ，應予維持，並引用第一審判決書記載之事實、證據及理由
    （如附件）。
二、檢察官循告訴人上訴意旨略以：被告甲○○之行為，致告訴
    人搬家，無法好好上課，每天失眠做惡夢，並仍以傳簡訊之
    方式影響告訴人，原審所量刑度是否適當，仍值斟酌云云。
三、按量刑輕重，係屬事實審法院得依職權自由裁量之事項，苟
    已斟酌刑法第57條各款所列情狀而未逾越法定刑度，不得遽
    指為違法（最高法院72年臺上字第6696號判例參照）。查原
    判決於量刑時，已審酌被告與告訴人原為朋友，且二人有親
    密肉體關係，其僅因細故與告訴人發生爭吵，竟不思尊重告
    訴人身體權利，動手傷害告訴人；於事發後被告不知檢討自
    己行為，竟又傳送含有告訴人裸照之電子郵件信箱恐嚇告訴
    人，使告訴人內心深受極大恐懼，並考量被告犯後坦承恐嚇
    犯行惟否認部分傷害事實之犯後態度，及未與告訴人和解賠
    償告訴人損失，並參酌被告之犯罪目的、智識程度等一切情
    狀，而為量刑，已就刑法第57條所列各款事由詳為審酌並敘
    明理由，既未逾越法定刑度，亦未濫用自由裁量之權限。又
    經本院傳訊告訴人到庭陳稱：被告於本案判決後有傳簡訊給
    伊，傳的簡訊內容是要跟伊要錢等語（見本院卷第23頁），
    依告訴人所述之情節，被告於判決後所為行為，與本案之傷
    害及恐嚇危害安全罪尚難認為相關，況被告所為若另涉及其
    他犯行，告訴人仍可另行提出告訴請求偵辦，尚非於本案得
    予斟酌，是檢察官循告訴人請求，執上開理由以原審量刑過
    輕上訴，請求撤銷改判，為無理由，應予駁回。
據上論斷，應依刑事訴訟法第368條、第373條，判決如主文。
本案經檢察官張秋雲到庭執行職務。
中    華    民    國    99    年    8     月    26    日
                  刑事第六庭審判長法  官  郭豫珍
                                  法  官  何信慶
                                  法  官  吳淑惠
以上正本證明與原本無異。
不得上訴。
                                  書記官  陳雅加
中    華    民    國    99    年    9     月    1     日
附錄本案論罪科刑所適用之法條：
中華民國刑法第277 條第1 項
傷害人之身體或健康者，處3 年以下有期徒刑、拘役或1 千元以
下罰金。
中華民國刑法第305條
以加害生命、身體、自由、名譽、財產之事，恐嚇他人致生危害
於安全者，處2 年以下有期徒刑、拘役或3 百元以下罰金。
刑法施行法第1 條之1
中華民國94年1 月7 日刑法修正施行後，刑法分則編所定罰金之
貨幣單位為新臺幣。
94年1 月7 日刑法修正時，刑法分則編未修正之條文定有罰金者
，自94年1 月7 日刑法修正施行後，就其所定數額提高為30倍。
但72年6 月26日至94年1 月7 日新增或修正之條文，就其所定數
額提高為3 倍。

司法院資訊處製作；財團法人民間司法改革基金會備份。
